【裁判字號】    95,訴,168
【裁判日期】    950217
【裁判案由】    清償債務
【裁判全文】
臺灣高雄地方法院民事判決               95年度訴字第168號
原      告  合作金庫銀行股份有限公司
法定代理人  丙○○
訴訟代理人  甲○○
被      告  乙○○
當事人間清償債務事件，本院於民國95年2 月10日言詞辯論終結
，判決如下：
  主  文
被告應給付原告新台幣壹佰零肆萬壹仟玖佰零陸元，及自民國九
十四年四月五日起至清償日止，按年息百分之二點六九計算之利
息，並自民國九十四年五月五日起至清償日止，其逾期清償在六
個月以內者，按上開利率百分之十，逾期清償在六個月以上者，
其超過六個月部分，按上開利率百分之二十計算之違約金。
訴訟費用由被告負擔。
  事實及理由
一、原告主張：緣訴外人侯信安於民國92年10月29日，邀同訴外
    人王從興及被告為連帶保證人，向伊借款新台幣（下同）1,
    300,000 元（下稱系爭借款），約定借款期限至99年10月29
    日止，按月攤還本息，利息按伊公告定儲指數利率加碼年息
    1.1%機動計付，如未按期履行，即喪失期限利益，全部債務
    視為到期，除按約定利率計算遲延利息外，其逾期在6 個月
    以內者，按上開利率10 %，逾期清償在6 個月以上者，其超
    過6 個月部分，按上開利率20% 計算違約金。詎侯信安僅繳
    款至94年4 月8 日，抵充至同年月4 日之利息，即未按期繳
    納本息，尚積欠本金1,041,906 元及利息、違約金未獲清償
    ，而被告為系爭借款之連帶保證人，依法應負連帶清償之責
    ，為此，爰依連帶保證之法律關係，提起本訴等語。並聲明
    求為判決如主文所示。
二、被告則以：伊固不否認擔任系爭借款之連帶保證人，惟伊對
    系爭借款之借款人及另位連帶保證人之真實身分並不熟悉，
    不知借款人何以未依約清償等語置辯。並聲明：駁回原告之
    訴。
三、原告主張之事實，業據提出與其所述相符之借據、放款帳務
    資料查詢單、合作金庫94年3 月9 日合金總消字第09400053
    69號函等件為證。而被告並不爭執上揭消費借貸及連帶保證
    之事實，僅以前詞置辯，惟上開理由並非得正當拒絕清償之
    事由，且觀諸兩造所簽立借據背面之其他約定事項，已明定
    連帶保證人於主債務人未依約履行時即應負責等語（本院卷
    第4 頁），而被告既同意上開約定而與原告訂立連帶保證契
    約，自應受該約定之拘束，故被告上開抗辯自不足採。綜合
    上情，原告主張之事實，堪信為真實。
三、按借用人應於約定期限內，返還與借用物種類、品質、數量
    相同之物；遲延之債務，以支付金錢為標的者，債權人得請
    求依法定利率計算之遲延利息，但約定利率較高者，仍從其
    約定利息；當事人得約定債務人不履行債務時，應支付違約
    金，民法第478 條前段、第233 條第1 項、第250 條第1項
    分別規定甚詳。次按數人負同一債務，明示對於債權人各負
    全部給付之責任者，為連帶債務，民法第272 條第1 項已有
    明文，而所謂連帶保證債務，係指保證人與主債務人負同一
    債務，對於債權人各負全部給付之責任者而言，最高法院45
    年度第1426號判例意旨可資參照。又按連帶債務人之債權人
    ，得對於債務人中之一人或數人，或其全體，同時或先後請
    求全部或一部之給付，且連帶債務未全部履行前，全體債務
    人仍負連帶責任，民法第273 條亦定有明文。本件訴外人侯
    信安未依約清償系爭借款之本息，依其與原告間之約定，全
    部債務視為到期，而尚欠上述欠款、利息、違約金未予清償
    ，被告為該債務之連帶保證人，依前開規定，應負連帶清償
    責任。從而，原告依連帶保證之法律關係，請求被告給付如
    主文所示欠款、利息及違約金，為有理由，應予准許。
四、結論：原告之訴為有理由，依民事訴訟法第78條，判決如主
    文。
中    華    民    國    95    年    2     月    17    日
                  民事第一庭  審判長法  官  甯馨
                                    法  官  曾鴻文
                                    法  官  莊珮君
正本係照原本作成。
如不服本判決，應於送達後20日內，向本院提出上訴狀並表明上
訴理由，如於本判決送達前提起上訴者，應於判決送達後10日內
補提上訴理由書（須附繕本）。
中    華    民    國    95    年    2     月    17    日
                                    書記官  何明昌


司法院資訊處製作；財團法人民間司法改革基金會備份。
